【裁判字號】    97,矚上重更(一),13
【裁判日期】    970507
【裁判案由】    殺人等
【裁判全文】
臺灣高等法院刑事判決          97年度矚上重更(一)字第13號
上  訴  人
即  被  告  己○○
選任辯護人  吳鴻奎律師
上列上訴人因殺人等案件，不服臺灣宜蘭地方法院95年度矚重訴
字第1號，中華民國96年4月17日第一審判決（起訴案號：臺灣宜
蘭地方法院檢察署95年度偵字第2154、2596號），提起上訴，判
決後，經最高法院發回更審，本院判決如下：
    主  文
原判決關於連續殺人及執行刑部分均撤銷。
己○○連續傷害人之身體，因而致人於死，處有期徒刑拾柒年。
扣案如附表編號一所示之木劍壹把沒收之。
    事  實
一、己○○在其位於宜蘭縣員山鄉○○路51號住處豢養山豬，因
    其豢養山豬之圍籬屢遭人破壞，所豢養之山豬會從遭破壞之
    處跑出至其上開住處後方產業道路之國有林地內，引起盜獵
    者之覬覦，並自94年起即遭人盜獵數十隻，其雖曾報警處理
    ，但未能查獲盜獵之人而損失慘重，為減少損失乃隨時提高
    警覺（其中林寶童、高金生、莊春漢、陳忠燦、甲○○於本
    案發生前均有去過己○○上開住處後方產業道路之國有林地
    內獵捕山豬）。於民國（下同）95年5月12日上午7時30分許
    至8時許，林寶童又與高金生駕駛乙○○所有之車牌號碼IN
    －5986號自用小貨車前往己○○上開住處後方之產業道路之
    國有林地內獵捕山豬，己○○因聽聞犬吠，發覺有異，外出
    察看，發現有人在其豬舍附近，旋進屋穿衣後再出來察看，
    發現人已不見蹤影，遂沿其住處後方之產業道路往上找尋，
    於同日上午9時28分起至10時18分許之間某時，在上開產業
    道路發現林寶童及高金生正在刺殺其所有之山豬1隻，乃趨
    前質問竊取山豬之事，雙方一言不合，發生激烈爭執，己○
    ○遂基於傷害之犯意，先徒手推林寶童之胸部，雙方進而發
    生互毆，過程中己○○遭林寶童持殺豬刀之刀背砍傷，又遭
    高金生持木劍（按該木劍原係己○○所有放在豬舍趕豬用，
    遭高金生等人拿去扛豬）攻擊，怒不可抑，混亂中先將林寶
    童所持之尖刀奪下，丟在地上並用頭撞擊林寶童，再將林寶
    童推下坡度約80至82度之斜坡，林寶童因而翻滾至斜坡下；
    己○○旋又再將高金生所持之木劍奪下後，乃持木劍敲打高
    金生，高金生旋以手抱住己○○之腿部，己○○即順勢將高
    金生踢落上開斜坡，致高金生受有頭部左頂部裂傷約2.5 ×
    0.5公分、頭皮下出血（含前額部、右顳部、後枕部、右後
    頂部）、右顳骨有帽狀腱膜下出血、腦部有蜘蛛網膜下腔出
    血等傷害；此時己○○又見林寶童欲由上開斜坡草叢中往上
    攀爬，竟又隨手拾起地上之石塊朝林寶童身上砸，致林寶童
    無法爬上山坡，並因而受有左額顳部裂傷約4.3×1公分、右
    額顳部裂傷約5.8×1公分、右枕部裂傷約4.3×1.2公分、右
    耳後裂傷約4.3×1公分、左眶部、左顴骨及左臉頰呈凹陷性
    骨折、鼻樑骨成凹陷性骨折、顏面瘀傷約14×12公分、右耳
    輪裂傷約1.2×0.3公分、左臉頰裂傷約4.8×10.9公分、左
    上嘴唇部裂傷約2.8×0.9公分、右下嘴唇部裂傷約0.8×10.
     1公分、左上牙齦斷裂、右上門牙脫落不見等傷害，己○○
    見林寶童及高金生已受傷無力反擊，遂將木劍1把棄置於現
    場，並將林寶童、高金生隨身攜帶之背包帶走，沿路丟棄背
    包內之物品，不顧其安危而返回其住處。林寶童及高金生因
    受有上開傷害未及時送醫急救，終因傷重延至95年5月13日
    上午6至10時許間某時死亡。嗣經員警於95年5月18日下午5
    時許，在桃園縣平鎮市○○路口將己○○拘提到案，並循線
    扣得其所有如附表所示之工具，始悉上情。
二、案經林寶童之子甲○○、丁○○、乙○○、丙○○，及高金
    生之弟戊○○訴由宜蘭縣警察局移送臺灣宜蘭地方法院檢察
    署檢察官偵查起訴。
    理  由
壹、程序方面：
    本件認定事實所引用之本件卷內所有卷證資料（包含證人、
    與偵查報告等文書證據、物證等），並無證據證明係公務員
    違背法定程序所取得，且被告於原審時及本院審理時均陳明
    對檢察官所提出之證據方法之證據能力沒意見等語，而卷內
    之文書證據，亦無刑事訴訟法第159條之4之顯有不可信之情
    況與不得作為證據之情形，從而，依刑事訴訟法第159條至
    159條之5之規定，本件認定事實所引用之本件卷證所有證據
    （包含證人與偵查報告等文書證據、物證等），均有證據能
    力，合先敘明。
貳、實體方面：
一、上揭事實，業據被告於警詢、原審偵審中、本院上訴審及本
    院審理中均供承不諱，核與被害人林寶童之子甲○○、丁○
    ○、乙○○，及高金生之弟戊○○於警詢、偵查及原審審理
    中指訴情節，以及證人乙○○、江伍郎、黃文熙、鍾銘昌、
    甲○○、何阿高、周宏澤於原審時證稱：本案發生前，被告
    所豢養山豬之圍籬屢遭人破壞，所豢養之山豬會從遭破壞之
    處跑出至他人之園地踐踏農作物，或跑至被告住處後方產業
    道路之國有林地內，遭被害人林寶童、高金生及證人莊春漢
    、陳忠燦、甲○○等在被告之住處後方產業道路之國有林地
    內獵捕等情大致相符（見原審卷二第145頁、第149至151頁
    、第154至155頁、第158至160頁、第161至165頁、第166至
    167頁、第225至231頁），並有被害人林寶童、高金生及被
    告與證人曾文晉、石容珍、陳美惠及黃文熙之通聯紀錄表各
    1件（見警詢卷第177至317頁、偵查卷一第29至32頁）、刑
    案現場圖1紙（見警詢卷第141頁）、查獲被害人物品及現場
    照片81張（見警詢卷第56至57頁、警詢卷第62至67頁、第
    142至176頁、偵查卷一第72至74頁）、95年5月23日勘驗筆
    錄1件（見偵查卷一第129至130頁）、95年6月1日勘驗筆錄1
    件（見相驗卷第172頁）、95年6月14日勘驗筆錄1件（見偵
    查卷一第275頁）、宜蘭縣警察局宜蘭分局轄內發生林寶童
    及高金生遭分屍案現場勘查報告1件（見偵查卷三第2至272
    頁）、原審96年2月8日現場勘查筆錄1件（見原審卷二第58
    至115頁）、羅東分局95年10月13日警羅偵字第095002318 4
    號函各1件（載明95年5月13日13時許接獲被告電話指稱不詳
    姓名男子持槍之在大同鄉○○路山上獵殺山豬，經小隊長黃
    文熙率偵查佐廖志堅、林春福等人前往現場埋伏、取締，雖
    聽見有散彈槍枝擊發聲響，但盤查來往車輛，未發現獵殺山
    豬槍枝等情）在卷可稽。此外，復有如附表編號一之木劍1
    把扣案為憑。而被害人二人經相驗後發現高金生受有頭部左
    頂部裂傷約2.5×0.5公分、頭皮下出血（含前額部、右顳部
    、後枕部、右後頂部）、右顳骨有帽狀腱膜下出血、腦部有
    蜘蛛網膜下腔出血等傷害，另被害人林寶童受有左額顳部裂
    傷約4.3×1公分、右額顳部裂傷約5.8×1公分、右枕部裂傷
    約4.3×1.2公分、右耳後裂傷約4.3×1公分、左眶部、左顴
    骨及左臉頰呈凹陷性骨折、鼻樑骨成凹陷性骨折、顏面瘀傷
    約14×12公分、右耳輪裂傷約1.2×0.3公分、左臉頰裂傷約
    4.8×0.9公分、左上嘴唇部裂傷約2.8×0.9公分、右下嘴唇
    部裂傷約0.8×0.1公分、左上牙齦斷裂、右上門牙脫落不見
    等傷害，因未及時救治，終因傷重延至翌日死亡。而被害人
    林寶童、高金生死亡後被告為避免屍體遭人發現乃基於毀損
    及遺棄屍體之犯意，將被害人之屍體解肢（此部分業已判刑
    確定），其中被害人林寶童之屍體遭肢解為8塊（分別為頭
    部、頸部連同軀幹、左上肢、右上肢、左大腿、右大腿、左
    小腿及右小腿），被害人高金生之屍體則肢解為9塊（分別
    為頭部、軀幹、左上臂、右前臂、右上肢、左大腿、右大腿
    、左小腿及右小腿）以透明塑膠袋裝是欲加以掩埋遺棄等情
    ，亦有相驗筆錄2件（見相驗卷第46、73頁）、驗斷書2件（
    見相驗卷第47至68頁）、相驗屍體證明書2紙（見相驗卷第
    213 至214頁）、相驗照片34張（見相驗卷第29至45頁）、
    解剖照片182張（見相驗卷第76至166頁）、法務部法醫研究
    所（95）醫鑑字第1010號、第1011號鑑定書各1件（見相驗
    卷第186至208頁）、國立臺灣大學昆蟲學系副教授蕭旭峰蛆
    蟲採集紀錄報告1件（見相驗卷第176至184頁）存卷可憑，
    且經鑑定人即法務部法醫研究所法醫師尹莘玲、鑑定人即臺
    灣大學昆蟲學系副教授蕭旭峰於偵查中結證明確（見偵查卷
    一第355至365頁），另被告於打鬥過程中受有右頸部、右上
    臂、左右前臂、左手掌骨、左背部下緣、左大腿及右小腿之
    傷害等情，亦有被告受傷照片18張存卷可參（見偵查卷三第
    168 至176頁），並經證人黃國仁、黃美珠於原審審理中證
    述屬實（見原審卷二第255至259頁），足見被告之自白與事
    實相符，自足採為認定事實之基礎。至原審函詢宜蘭縣警察
    局三星分局是否曾有受理被告報案之紀錄，據覆稱自93年2
    月4日迄95年10月13日受理報案紀錄及工作紀錄均無被告相
    關報案資料等語，固有三星分局95年10月13日警星偵字第
    095000 9809號函在卷可參，惟因與證人即宜蘭縣警察局羅
    東分局偵查隊小隊長黃文熙、證人周宏澤之證述不符，自不
    足採為認定事實之基礎。
(二)被告雖辯稱：於案發當日上午7、8時許，發現被害人林寶童
    及高金生在住處圍籬內之豬舍內刺殺山豬1隻云云，但證人
    甲○○於原審時證稱：伊有聽種檳榔的人說，長嶺路那裡很
    多山豬，有懷疑山豬可能是人家豢養的跑出來的，但是打獵
    追捕之地方是國有地等語（見原審卷二第149頁），已見被
    害人等追捕山豬係在被告住處後方之國有地。又觀諸卷附被
    告所豢養山豬鐵絲網圍籬，被告有做簡易出入之鐵門，該鐵
    門係以鐵絲所編織而成，有照片1紙在卷為憑（見原審卷一
    第102頁），而被告豢養之山豬經常鑽出圍籬脫逃離開豬舍
    ，亦經證人乙○○、江伍郎證述在卷，自不能排除被告所豢
    養山豬鑽出圍籬後，即遭被害人林寶童及高金生在被告住處
    後方之產業道路之國有林地內獵捕，被告上開所辯被害人在
    其住處圍籬內刺殺山豬已非無疑。至證人石容珍於警詢中證
    稱：案發當日早上約10時許，伊發現有3個年輕人自山上外
    圍爬進來，伊即告知被告，要被告去查看，被告去了約10分
    鐘，就抓了一隻小豬回來給伊，伊就將小豬放回豬寮，接下
    來他就去倒餿水和砍牧草，砍到12時左右，就回來陪我親戚
    喝酒云云，旋改稱：伊約當日9時許發現有3個年輕人自山上
    外圍爬進來，伊即告知被告，要被告去查看，被告去了約10
    分鐘，他的手上拿1個麻袋，裡面裝1隻受傷的小山豬，過了
    一會兒，他又上山去，抓1隻左腳被打斷的母豬下來，己○
    ○就將這2隻受傷的關在一起，後來他就去換工作服，他告
    訴我說他要住宅前面砍牧草給豬吃云云，嗣於原審時證稱：
    95年5月12日上午7點多，我看到被告打赤膊穿內褲，沿著豬
    寮往上走，他說有人來抓豬，我問他怎麼處理，他說讓他們
    走了，那時候大約是8點，後來被告又出去，12點多才回來
    並扛著1隻豬，那隻豬全身受傷，豬已經死掉云云，不僅就
    何時發現有人上開獵山豬、何人先發現獵山豬之人以及被告
    上山查看後抓了幾隻山豬下來等情，前後不一其詞，且與被
    告之供述不符，自不足採為有利被告之認定。另證人郭文彬
    於原審審理證稱：5月12日當天有看到被告帶1隻山豬回來，
    後來山豬如何處理我不知道，我沒有注意到山豬有無受傷，
    山豬是在豬舍旁，我只是看到山豬躺在地上，山豬是死的，
    是在早上8點多看到山豬等語（見原審卷二第261至264頁）
    ，證人即被告哥哥黃文進之同居人林梅枝於原審時證稱：95
    年5月12日傍晚被告有送一整隻山豬給我，現場有我、被告
    、林芳美及曾文晉，當時山豬受傷腸子都跑出來已經死了，
    被告叫我們幫忙殺，山豬大約80幾公斤重，也有要送給林芳
    美（林梅枝之姊姊，已歿）等語（見原審卷二第169至174
    頁），證人黃文進於原審時證稱：95年5月12日下午我下班
    的時候大概5點多，被告有送一隻山豬給我們，豬隻已經死
    了，腸子都跑出來。送給我們1小時後宰殺，在我住家門口
    宰殺，當時林芳美、林梅枝及我在場等語（見原審卷二第
    174至179頁），而原審於審理中將證人林梅枝收受之剩餘山
    豬肉、豬毛，及被告住處豢養之某山豬血液扣押取樣後，送
    請行政院農業委員會畜產試驗所鑑定，鑑定結果推測第三點
    認：「在細胞核染色體基因型檢測（供親子鑑別）中，血塊
    樣品距血液樣品之所有檢測基因型之交替基因，若以肉塊樣
    品代表子豬，而血液樣品代表假設父豬，則無法推翻子豬肉
    塊非源自血液樣品之父豬的子代之可能」，有該所96年1月
    25日畜試育字第0962300607號函所附之報告單1件（見原審
    卷二第35至42頁）、搜索扣押筆錄1件及照片26張（見原審
    卷一第146至166 頁）在卷可稽，是綜合上情可知，被告確
    實有於95年5月12 日將一隻其所豢養而受傷死亡之山豬，贈
    與證人林梅枝、黃文進，但無法據此即認定被告所贈與證人
    林梅枝、黃文進之山豬係被害人林寶童、高金生進入被告豢
    養山豬之圍籬所竊，自亦不足採為有利被告之認定。
(三)被告之辯護人為被告辯稱：證人藍錦龍於本院上訴審時證稱
    ：偵卷三第125至127頁所示照片編號114至117號所示之血跡
    ，經血跡測試是動物的血，不是人血，當時血係滴的型態，
    不是整攤的等語，足認當時被害人等確有至圍籬內偷獵被告
    隻山豬云云，惟觀諸上開照片係在被告養豬舍內所拍照，而
    證人石容珍證稱：被告有時自己殺豬等語，且為被告所不否
    認，是在被告之養豬舍內發現有動物滴血之情形，自亦不足
    為奇，是辯護人執此辯稱上開照片所示之血跡，係被害人進
    入圍籬後盜獵被告所豢養之山豬，再將山豬扛走所留下云云
    ，尚嫌無據。
(四)至本案被害人家屬依據法醫研究所之鑑定報告，被害人林寶
    童體型健壯、營養良好，被告空手與持械之被害人二人格鬥
    ，被害人傷重死亡，被告卻僅受輕傷，因而質疑本案尚有共
    犯云云，第查：證人石容珍於警詢及檢察官偵查中均證稱：
    當天大約10點半左右，曾文晉的太太一個人進來我家，我問
    她為什麼一個人來，她說她老公帶她過來的，她自己從路口
    走上來家裡，我問她來幹嘛，她說是己○○打電話叫曾文晉
    來，要曾文晉去路口那邊堵著，到了接近12點左右，曾文晉
    打電話要他太太下去，曾文晉的太太跟我們說他們下午有事
    情，就先離開了，他們離開沒有多久，己○○就回來了，己
    ○○有問說曾文晉人在哪裡，我說他們已經走了，己○○沒
    有說什麼等語（見警詢卷第82至84頁、偵查卷一第第154至
    157 頁），另證人曾文晉及其妻子陳美靜（見相字卷第11至
    14頁、偵字2154號卷一第182、183頁、第187頁、原審卷第
    234、235、237頁）亦均為相同之證述，而本案依據被告之
    自白及其與證人石容珍之通聯紀錄堪認被告與被害人林寶童
    、高金生發生鬥毆之時間應為95年5月12日上午9時28分起至
    同日上午10時18分許之間，衡情證人石容珍、曾文晉之妻子
    陳美靜於案發當日10時左右在被告住處見面、聊天，另證人
    曾文晉則係應被告之要求尋找被告所稱盜獵者之車輛，迄至
    曾文晉與其妻子離去被告住處時，被告與曾文晉夫妻均未碰
    面，是依證人石容珍、曾文晉等人之證詞，本案被告與被害
    人林寶童、高金生發生衝突之時，僅有被告與被害人林寶童
    、高金生在場。況觀諸被害人二人及被告所受之傷勢，可見
    被告與被害人二人鬥毆當時，必定相當激烈，而依卷內之證
    據資料，並無關於本案中之關係人或證人任何因本件被告與
    被害人二人鬥毆，而身體上留有明顯傷痕之證據，自難認本
    案除被告外，尚有其他共犯參與，是以被害人家屬認本件尚
    有共犯云云，要屬臆測之詞，不足採取。
(五)末按殺人與傷害致死之區別，應以加害時有無殺意為斷，而
    行為人究係基於殺人之故意或傷害之故意，既為行為人內心
    之主觀意思，則本院判斷時須依行為當時所存在之一切客觀
    情況，如行為人與被害人之關係、犯罪動機、攻擊所用器具
    、攻擊部位、用力強弱等情況加以推斷。查本案被告與被害
    人素不相識，為被告所自承，僅因被害人二人至被告住處後
    方產業道路之國有地獵捕被告所豢養跑出圍籬之山豬，而發
    生爭執，已難認被告有置人於死之決心。又依警方所繪製之
    現場圖示被告與被害人等打鬥之現場附近留有被害人之番刀
    ，養豬場鐵絲網圍籬內留有被害人之背袋及獵槍（見偵字21
    54號卷第68頁），且被害人林寶童身高僅158-160公分，高
    金生亦僅163公分為法醫研究所鑑定報告所載，而被告身體
    魁梧又高大循產業道路追尋獵豬人又未帶械具，因之，於
    發現獵豬人由爭執而打鬥，於打鬥中，被告之身體右項部、
    右上臂前緣、左、又前臂、左手掌背、左大腿及左右小腿緣
    等處亦受有傷害各情，足認被告係因其所豢養之山豬屢遭人
    盜獵，與被害人等理論，一言不合，發生激烈爭執，被告遂
    先徒手推被害人林寶童之胸部，而遭被害人林寶童持殺豬刀
    之刀背及被害人高金生持木劍攻擊，被告因山豬遭盜獵又遭
    被害人二人持械攻擊一時怒不可抑，乃先將被害人林寶童制
    伏後將之推落坡度約80至82度之斜坡（業經原審勘驗並製有
    勘驗筆錄1件在卷可參，見原審卷二第61頁），再制伏被害
    人高金生，混亂中高金生以手抱住被告之腿部，被告即順勢
    將高金生踢落上開斜坡，衡情尚屬可信。被告又見林寶童欲
    由上開斜坡草叢中往上攀爬，又隨手拾起地上之石塊朝被害
    人林寶童身上砸，因而造成被害人林寶童、高金生受有如事
    實欄所載之傷害，況依據臺灣大學昆蟲學系副教授蕭旭峰依
    事發地點之氣候狀況配合解剖時所採集之蛆蟲綜合研判，推
    認被害人林寶童及高金生死亡之時間均為95年5月13日上午6
    時至10時許，有蕭旭峰副教授所製作之蛆蟲採集紀錄報告1
    件在卷為憑（見相驗卷第176至184頁），並經證人蕭旭峰結
    證在卷，足見被告與被害人二人鬥毆後，被害人二人受有如
    事實欄所載之傷害，尚未死亡，是依其行為過程，亦難認被
    告行為時主觀上有殺人之犯意，惟被告對於被害人等因其傷
    害行為除受有上開外傷外，並可能因此傷害行為而致生死亡
    之加重結果，客觀上已有預見之可能性，甚至於同日下午3
    時至4時許，將被害人所駕駛之車牌號碼IN—5986號自用小
    貨車推落於宜蘭縣員山鄉內城村榮民醫院後方產業道路附近
    之山谷內，阻斷被害人二人之求生希望，被告對被害人二人
    之死亡結果，自應負傷害致死之責，被告之傷害行為，自與
    被害人之死亡結果間具有相當因果關係。
(六)本件事證明確，被告犯行堪以認定。至被告辯護人於本院上
    訴審雖又聲請再搜索被告住處後方山區○○道路下方以查扣
    被告所丟棄之被害人所持刀械及子彈乙節。惟因本件案發後
    檢察官即指揮司法警察前往被告所指地點搜尋，並未尋獲，
    有宜蘭縣警察局宜蘭分局轄內發生林寶童、高金生遭分屍案
    現場勘察報告1件（見偵查卷三第18頁、第205頁照片），且
    檢察官復於95年6月14日督同司法警察前往被告所稱丟棄被
    害人所攜刀械地點搜尋，亦無所獲，製有95年6月14日勘驗
    筆錄1紙附卷足稽（見偵查卷一第275頁），而案發迄今已逾
    數年，而現場及各證物歷經相當時日，由於日曬雨淋，如再
    搜索，結果如何可知，為避免人力浪費，因認無再次搜索之
    必要，併此敘明。
三、按被告行為後，刑法第56條連續犯之規定，業於94年1月7日
    修正公布刪除，並於95年7月1日施行，則被告之犯行，因行
    為後新法業已刪除連續犯之規定，此刪除雖非犯罪構成要件
    之變更，但顯已影響行為人刑罰之法律效果，自屬法律有變
    更，依新法第2條第1項規定，比較新、舊法結果，仍應適用
    較有利於被告之行為時法律即舊法論以連續犯。是核被告所
    為，係犯刑法第277條第2項之傷害致死罪。被告先後多次犯
    行，時間緊接，手段相若，所犯構成要件相同，顯係基於概
    括犯意反覆為之，應依修正前刑法第56條之規定，論以一罪
    ，並加重其刑（法定刑為無期徒刑部分，依法不得加重）。
     公訴意旨認被告係犯同法第271條之殺人罪，然被告自始即
    無殺害被害人林寶童、高金生之意思，已如前述，起訴法條
    容有未洽，允宜變更。
四、原審對於被告己○○予以論罪科刑，固非無見，惟查：被告
    之行為造成被害人二人死亡之結果，應構成傷害致死，乃原
    判決逕認被告成立殺人罪，容有違誤。被告上訴意旨，執此
    指摘原判決不當，為有理由，自應由本院將原判決撤銷。爰
    審酌被告之品行、生活狀況、智識程度、犯罪之動機、目的
    、犯罪所生之危害、犯後之態度等一切情狀，量處如主文第
    二項所示之刑，以示懲儆。至扣案之如附表編號一所示之木
    劍1把，為被告所有，且係供本件犯罪所用之物，業據被告
    供承在卷，併依刑法第38條第1項第2款宣告沒收。另附表編
    號一以外之物，雖亦為被告所有，然係被告用以損壞遺棄屍
    體罪之用，與本案無涉，自無庸在本案宣告沒收，併予敘明
    。
據上論斷，應依刑事訴訟法第369條第1項前段、第364條、第299
條、第300條第1項前段，被告行為後刑法第2條第1項前段、第
277條第2項、第38條第1項第2款，被告行為時刑法56條，判決如
主文。
本案經檢察官黃柏齡到庭執行職務。
中    華    民    國    97    年    5     月    7     日
                  刑事第十九庭  審判長法  官  黃金富
                                      法  官  洪昌宏
                                      法  官  魏新國
以上正本證明與原本無異。
如不服本判決，應於收受送達後十日內向本院提出上訴書狀，其
未敘述上訴之理由者並得於提起上訴後十日內向本院補提理由書
（均須按他造當事人之人數附繕本）。
                                      書記官  楊秋鈴
中    華    民    國    97    年    5     月    7     日
附錄：本案論罪科刑法條全文
中華民國刑法第277條
(普通傷害罪)
傷害人之身體或健康者，處3年以下有期徒刑、拘役或1千元以下
罰金。
犯前項之罪因而致人於死者，處無期徒刑或7年以上有期徒刑；
致重傷者，處3年以上10年以下有期徒刑。
附表：
┌──┬─────────┬──────┬──────┐
│編號│  扣 案 物 品     │  數  量    │  所有人    │
│    │                  │            │            │
├──┼─────────┼──────┼──────┤
│ 1  │木劍              │1把         │  己○○    │
│    │                  │            │            │
├──┼─────────┼──────┼──────┤
│ 2  │充作砧板之木板    │1塊         │  己○○    │
│    │                  │            │            │
├──┼─────────┼──────┼──────┤
│ 3  │殺豬刀（詳95年度偵│3把         │  己○○    │
│    │字第2154號卷一第  │            │            │
│    │109、110、116頁照 │            │            │
│    │片）              │            │            │
├──┼─────────┼──────┼──────┤
│ 4  │棉布手套          │1雙         │  己○○    │
│    │                  │            │            │
├──┼─────────┼──────┼──────┤
│ 5  │塑膠手套          │3雙         │  己○○    │
│    │                  │            │            │
├──┼─────────┼──────┼──────┤
│ 6  │口罩              │1個         │  己○○    │
│    │                  │            │            │
├──┼─────────┼──────┼──────┤
│ 7  │雙輪推車          │1台         │  己○○    │
│    │                  │            │            │
├──┼─────────┼──────┼──────┤
│ 8  │包裝被害人屍體之透│4只         │  己○○    │
│    │明塑膠袋          │            │            │
├──┼─────────┼──────┼──────┤
│ 9  │包裝被害人屍體之玉│4只         │  己○○    │
│    │米飼料袋          │            │            │
├──┼─────────┼──────┼──────┤
│ 10 │綑綁上開透明塑膠袋│4段         │  己○○    │
│    │之紅色塑膠繩      │            │            │
└──┴─────────┴──────┴──────┘


司法院資訊處製作；財團法人民間司法改革基金會備份。
